臺灣臺中地方法院刑事判決　　　　　　　　　　　　九十三年度易字第二三七八號
　　公　訴　人　臺灣臺中地方法院檢察署檢察官
　　被　　　告　戊○○
右列被告因竊盜案件，檢察官聲請以簡易判決處刑（九十三年度偵字第一三六六三號
），經本院沙鹿簡易庭認不宜逕以簡易判決處刑，簽由本院依通常程序審理（九十三
年度沙簡字第六四八號），及移
度偵字第一六四二、四一五七號），被告復於準備程序中就被訴事實為有罪之陳述，
受命法官於聽取當事人之意見後，由本院合議庭裁定以簡式審判程序判決如左：
    主    文
戊○○連續毀越門扇、牆垣，於夜間侵入住宅竊盜，累犯，處有期徒刑壹年捌月。扣
案之鑰匙壹支，沒收。
    犯罪事實
一、戊○○基於意圖為自己不法之所有之概括犯意，先後於：
  (一)民國九十三年六月十一日十四時三十分許，由臺中縣龍井鄉○○路福壽巷八十號
    三樓即其租屋處屋頂，踰越隔鄰（即同巷八十二號）即丙○○住處三樓陽臺之牆
    垣後，以徒手將該三樓陽臺之落地紗窗鋁門從鋁門軌道上卸下搬至門旁（未毀損
    ），而侵入該三樓房間內（侵入住宅部分未據告訴），竊取丙○○所有之現金新
    臺幣（下同）三千九百元及丙○○女友王思所有之健保卡、身分證、機車駕照
    、郵局提款卡各一張，得手後，現金留己花用，其餘證件等則予以棄置。嗣經丙
    ○○事後發覺遭竊報警，為警在丙○○前開住處三樓陽臺落地紗窗鋁門上採得戊
    ○○之指紋。
  (二)九十三年十一月一日凌晨一時三十分許，騎乘其所有車牌號碼ＹＩ─八○二號之
    重型機車，途經臺中縣龍井鄉○○路，見乙○○所有車牌號碼ＭＰ─六七○五號
    （惟當時係懸掛車牌號碼三三七八─ＨＪ號之車牌）之自用小客車，停放在該道
    路機車道旁，因前開小客車車窗未密合，先將手伸進該車車窗內，打開車門進入
    車門內後，再以其所有之鑰匙一支，欲啟動該車，著手竊取該車及車內財物之際
    ，經巡邏警員發現而竊盜未遂，並扣得其上開鑰匙一支。
  (三)九十四年一月一日凌晨一時許，踰越位於臺中縣大雅鄉○○路○段一號即「泰聯
    工業股份有限公司」（下稱泰聯公司）供人居住之招待所一樓之鐵欄杆圍籬牆垣
    進入庭院後，自未上鎖之落地鋁門侵入前開招待所內，竊取泰聯公司所有之陶瓷
    唐三彩馬一只、羊標本藝術品一件及壁畫五幅，得手後逃逸。嗣於九十四年一月
    一日十二時許，經泰聯公司員工楊雪梨發現報警，為警採得現場落地窗鋁門上採
    得戊○○之指紋。
  (四)九十四年一月十二日夜間十九時至二十時間某時許，踰越位於臺中縣沙鹿鎮○○
    路一八○巷十二弄十六號即甲○住處一樓牆垣進入庭院後，以徒手將廚房之已上
    鎖鋁窗用力卸下之方式，致該鋁窗鎖扣毀壞（毀損部分未據告訴），並自該鋁窗
    窗戶攀爬侵入甲○前開住處（侵入住宅部分未據告訴）內，竊取銅鏡一面、相框
    一個、洋酒三瓶、皮包一只、汽車椅墊及佛珠一串等物，得手後逃逸，嗣於九十
    四年一月十二日二十二時十分許，在臺中縣沙鹿鎮○○鄉○○道下之機車道為警
    查獲，並扣得上開竊得之物品，而查悉上情。
二、案經臺中縣警察局烏日分局、豐原分局、清水分局分別報請臺灣臺中地方法院檢
    察署檢察官聲請簡易判決處刑及移送併案審理。
    理    由
一、右揭犯罪事實(一)之事實，業據被告戊○○於警詢、偵查及本院審理時坦白承認，
    右揭犯罪事實(二)、(三)、(四)之事實，亦據被告於本院審理時坦白承認。其中就犯罪
    事實(一)部分，並經證人丙○○於警詢、偵查中證述明確，復有現場照片十幀、內
    政部警政署刑事警察局九十三年六月二十五日刑紋字第○九三○一三○一四四號
    指紋鑑驗書一件附卷可證；就犯罪事實(二)部分，並經證人乙○○於警詢時證述明
    確，復有現場照片四幀、贓物認領保管單一紙、車輛竊盜、車牌失竊資料個別查
    詢報表三紙、車籍查詢認可資料一紙在卷可按，並有被告所有供犯罪事實(二)竊盜
    犯行所用之鑰匙一支扣案可證；其中就犯罪事實(三)部分，並經證人楊雪梨於警詢
    時證述明確，復有現場照片四幀、內政部警政署刑事警察局九十四年一月十一日
    刑紋字第○九四○○○四四○四號指紋鑑驗書一件附卷可憑；其中就犯罪事實(四)
    部分，並經證人甲○於警詢、本院審理時證述明確，復有現場照片三幀、贓物認
    領保管單一紙在卷可參。足認被告之自白確與事實相符。本案事證明確，被告前
    開犯行至堪認定，應依法論科。
二、論罪科刑：
  (一)核被告戊○○就犯罪事實欄(一)所為，係犯刑法第三百二十一條第一項第二款之踰
    越牆垣加重竊盜罪；就犯罪事實(二)所為，係犯刑法第三百二十條第一項、第三項
    之普通竊盜未遂罪；就犯罪事實(三)所為，係犯刑法第三百二十一條第一項第一款
    、第二款之踰越牆垣，於夜間侵入有人居住之建築物加重竊盜罪；就犯罪事實(四)
    所為，係犯刑法第三百二十一條第一項第一款、第二款之毀越門扇、牆垣，於夜
    間侵入住宅加重竊盜罪。公訴意旨就犯罪事實(一)、(四)之犯行，認為被告均係犯刑
    法第三百二十條第一項之普通竊盜罪，尚有未洽，惟其基本事實相同，本院自應
    予審理，並依法變更起訴法條。
  (二)被告先後四次竊盜犯行，時間緊接，手法類似，觸犯構成要件相同之罪名，顯係
    基於概括犯意反覆為之，應依連續犯之規定，論以犯罪態樣較重之刑法第三百二
    十一條第一項第一款、第二款之毀越門扇、牆垣，於夜間侵入住宅加重竊盜罪，
    並加重其刑。
  (三)按假釋中因故意更犯罪，受有期徒刑以上刑之宣告者，撤銷其假釋，刑法第七十
    八條第一項定有明文。惟同條第二項規定：「前項犯罪，其起訴及判決確定均在
    假釋期滿前者，於假釋期滿六月以內，仍撤銷其假釋；其判決確定在假釋期滿後
    者，於確定後六月以內，撤銷之。」，故撤銷假釋，必須再犯之罪，其犯罪、起
    訴均在假釋中始可。如犯罪在假釋中，而起訴及判決確定已在假釋期滿後者，即
    不得撤銷假釋（最高法院八十六年度臺非字第四二號判決意旨參照）。經查，被
    告曾因竊盜案件經臺灣高等法院臺中分院以八十九年度上易字第六○號判處有期
    徒刑一年二月確定、因竊盜案件經臺灣屏東地方法院八十九年度易字第一三七二
    號判處有期徒刑一年六月確定、因偽造文書案件經臺灣屏東地方法院九十年度訴
    字第七五二號確定，入監服刑後，三罪接續執行，於九十二年四月三十日縮刑假
    釋付保護管束，縮刑假釋期滿日期為九十三年九月一日等情，有臺灣高等法院被
    告全國前案紀錄表、臺灣臺中地方法院檢察署刑案資料查註紀錄表附卷可稽。另
    檢察官係於被告前案假釋期滿日後之九十三年九月十日而為本案聲請簡易判決處
    刑，此觀本院沙鹿簡易庭九十三年度沙簡字第六四八卷附臺灣臺中地方法院檢察
    署函併附該署檢察官聲請簡易判決處刑書甚明。則本案被告連續四次竊盜犯行，
    其中第一次竊盜犯行雖於前案假釋期間即九十三年六月十一日所為，惟本案檢察
    官聲請簡易判決處刑之日期，係於前案假釋期滿即九十三年九月一日後之同年月
    十日，依前開說明，已無從撤銷假釋。則被告前案假釋，既無撤銷之原因，依刑
    法第七十九條第一項前段之規定，其未執行之刑，於假釋期滿時，以已執行論，
    是既於前案假釋期滿後仍為本案連續竊盜犯行，自係受有期徒刑執行完畢後，五
    年以內再犯本案有期徒刑以上之罪，為累犯，應依刑法第四十七條規定遞加重其
    刑【參見司法院八三廳刑一字第○七四九六號函釋意見、臺灣高等法院暨所屬法
    院八十六年法律座談會（參見刑事法律問題研究十二），亦同此旨】。
  (四)爰審酌被告前已有竊盜前科，素行不佳，仍不知俊悔警惕，不思以正當方法賺取
    財物，一再為竊盜犯行，惡性非輕，危害社會治安及民眾居家安全甚鉅，惟兼衡
    及被告犯後已坦承全部犯行，並已得被害人丙○○之諒解（參見一三六六三號偵
    查卷三三頁）等一切情狀，量處如主文所示之刑，以示懲儆。
  (五)另扣案之鑰匙一支，為被告所有，係供被告為前揭犯罪事實(二)之竊盜犯行所用之
    物，有如前述，應依刑法第三十八條第一項第二款之規定，宣告沒收。
據上論斷，應依刑事訴訟法第四百五十二條、第二百七十三條之一第一項、第二百九
十九條第一項前段、第三百條，刑法第五十六條、第三百二十一條第一項第一款、第
二款、第四十七條、第三十八條第一項第二款，判決如主文。
本案經檢察官丁○○到庭執行職務。
中      華     民      國    九十四    年      四       月    二十一    日
                                臺灣臺中地方法院刑事第三庭
                                    法  官  何世全
右正本證明與原本無異。
如不服本判決，應於送達後十日內向本院提出上訴狀（須附繕本），上訴於臺灣高等
法院臺中分院。
                                        書記官
中      華     民      國    九十四    年      四       月    二十一    日
附錄論罪科刑法條：
刑法第三百二十一條第一項
  犯竊盜罪而有左列情形之一者，處六月以上、五年以下有期徒刑：
  一、於夜間侵入住宅或有人居住之建築物、船艦或隱匿其內而犯之者。
  二、毀越門扇、牆垣或其他安全設備而犯之者。
  三、攜帶兇器而犯之者。
  四、結夥三人以上而犯之者。
  五、乘火災、水災或其他災害之際而犯之者。
  六、在車站或埠頭而犯之者。
